臺灣臺北地方法院小額民事判決
111年度北小字第179號
原      告  梁萬慈  
訴訟代理人  邱郁仁  
被      告  周志龍  

上列當事人間請求損害賠償事件，本院於民國111年2月18日言詞
辯論終結，判決如下︰
    主      文
被告應給付原告新臺幣47,000元。
訴訟費用新臺幣1,000元由被告負擔。
本判決得假執行。但被告如以新臺幣47,000元為原告預供擔保，
得免為假執行。
    理由要領
一、原告主張被告於民國110年1月20日11時許，駕駛車牌號碼00
    0－0000號營業用小客車（下稱被告車輛），行經臺北市中山
    區新生北路橋下停車場迴轉道前時，因未減速及切入原告行
    駛車道，碰撞訴外人嘉泰交通有限公司（下稱嘉泰公司）所
    有、由原告駕駛之車牌號碼000－0000號營業用小客車（下稱
    系爭車輛），造成系爭車輛受有損壞（下稱系爭事故），系
    爭車輛經送修復後，支出維修費用新臺幣（下同）87,062元
    （含工資42,706元、零件44,356元），而因為新換零件部分
    ，經計算3年2月折舊後，僅存7,299元（原告主張折舊後以1
    0％即4,435元計算），故加計前述費用中之工資42,706元，
    合計為47,141元（計算式：42,706＋4,435＝47,141。僅請求4
    7,000元，並當庭縮減訴之聲明請求金額，經核與法相符，
    應予准許），原告並自訴外人嘉泰公司處受讓債權等情，業
    據原告提出當事人登記聯單、估價單、系爭車輛行照、債權
    讓與證明書在卷可證（見本院卷第13至19、107至109頁）。
    並經本院依職權調取臺北市政府警察局交通警察大隊系爭事
    故調查卷宗（見本院卷第23至43頁）核閱無誤。又被告經合
    法通知，未於言詞辯論期日到場，亦未提出準備書狀作任何
    聲明或陳述，依民事訴訟法第436條之23準用同法第436條第
    2項適用同法第280條第3項前段準用同條第1項之規定，視同
    自認原告前開之主張。從而，原告依民法第184條第1項前段
    、第191條之2等規定，提起本件訴訟，請求被告給付原告47
    ,000元，為有理由，應予准許。
二、本件係就民事訴訟法第436條之8適用小額訴訟程序所為被告
    敗訴之判決，依同法第436條之20之規定，應依職權宣告假
    執行。原告雖陳明願供擔保請准宣告假執行，不過係促本院
    發動職權而已，自毋庸為准駁之諭知。並依同法第436條之2
    3準用同法第436條第2項適用同法第392條第2項之規定，依
    職權宣告被告如預供擔保，得免為假執行。
三、按適用小額訴訟程序事件法院為訴訟費用之裁判時，應確定
    其費用額，民事訴訟法第436條之19定有明文，爰依後附計
    算書確定本件訴訟費用額如主文第2項所示。
四、訴訟費用負擔之依據：民事訴訟法第78條。
中　　華　　民　　國　　111 　年　　2 　　月　　24　　日
　　　　　　　　　臺北簡易庭  法　官　徐千惠　　　
以上正本係照原本作成。
如不服本判決，須以違背法令為理由，應於判決送達後20日內向
本庭（臺北市○○區○○○路0段000巷0號）提出上訴狀（須按他造當
事人之人數附繕本）。如委任律師提起上訴者，應一併繳納上訴
審裁判費。
中　　華　　民　　國　　111 　年　　2 　　月　　24　　日
                              書記官  黃慧怡
訴訟費用計算書
項　　　　目             金 　額（新臺幣）　　   備註
第一審裁判費　　　          1,000元
合　　　　計　　　          1,000元
附錄：
一、民事訴訟法第436條之18第1項：判決書得僅記載主文，就當
    事人有爭執事項，於必要時得加記理由要領。
二、民事訴訟法第436條之24第2項：　　
　　對於小額程序之第一審裁判上訴或抗告，非以其違背法令為
    理由，不得為之。
三、民事訴訟法第436條之25：　　
　　上訴狀內應記載上訴理由，表明下列各款事項：
    ㈠原判決所違背之法令及其具體內容。
    ㈡依訴訟資料可認為原判決有違背法令之具體事實。
四、民事訴訟法第436條之32條第2項：
　　第438條至第445條、第448條至第450條、第454條、第455條
    、第459條、第462條、第463條、第468條、第469條第1款至
    第5款、第471條至第473條及第475條第1項之規定，於小額
    事件之上訴程序準用之。